【裁判字號】    98,易,2625
【裁判日期】    981030
【裁判案由】    竊盜
【裁判全文】
臺灣臺中地方法院刑事判決              98年度易字第2625號
公  訴  人  臺灣臺中地方法院檢察署檢察官
被      告  戊○○
                    現另案在臺灣臺中監獄執行中
            甲○○
                    樓
                    現另案在臺灣臺中監獄執行中
上列被告等因竊盜案件，經檢察官提起公訴（98年度偵字第1196
號、第15217號），本院判決如下：
    主    文
戊○○共同竊盜，累犯，處有期徒刑肆月，如易科罰金，以新臺
幣壹仟元折算壹日；又竊盜，累犯，處有期徒刑伍月，如易科罰
金，以新臺幣壹仟元折算壹日；又竊盜，累犯，處有期徒刑月
，如易科罰金，以新臺幣壹仟元折算壹日。應執行有期徒玖月，
如易科罰金，以新臺幣壹仟元折算壹日。
甲○○共同竊盜，累犯，處有期徒刑伍月，如易科罰金，以新臺
幣壹仟元折算壹日。
    犯罪事實
一、戊○○前於民國95年間分別因竊盜、公共危險之案件，經本
    院判處有期徒刑3月、3月確定，復於96年間因詐欺案件，經
    本院判處有期徒刑4月確定，上開3罪嗣經減刑並定應執行刑
    為有期徒刑5月確定，於96年7月16日縮刑期滿執行完畢；甲○○前於95年間因竊盜案件，經本院分別判處有期徒刑10月
    、7月、5月確定，嗣經減刑並定應執行刑為有期徒刑5月又
    15日確定，於96年12月18日縮刑期滿執行完畢。詎戊○○、
    甲○○均不知悔改，而為下列之犯行：
(一)、戊○○、甲○○基於意圖為自己不法所有之竊盜犯意聯絡
      ，於98年3月31日下午2時許，共同騎乘車號不詳之機車，
      行經臺中市北屯區修齊巷33號之庚○○住處，見當時大門
      未鎖，乃將機車停放遠處，再步行至上址後，進入1樓客
      廳內，戊○○徒手竊取電腦主機1台、摩托羅拉牌銀色手
      機1支，甲○○則徒手竊取皮包1只〔內有現金新臺幣（下
      同）800元、身分證、健保卡、汽車駕照、機車駕照、機
      車行照各1張）、存錢筒1個（內有零錢100餘元）〕。2人
      得手後，騎乘機車離去，戊○○將竊得之電腦主機零件拆
      下供自己使用或送給姓名不詳之友人，手機則插入0000-0
      00000號SIM卡使用數日後丟棄，甲○○則將皮包及存錢筒
      內之現金留用，其餘物品丟棄在地點不詳之大排水溝內。
(二)、戊○○另基於意圖為自己不法所有之竊盜犯意，於98年5
      月23日下午5時30分許，騎乘車牌號碼TKB-092號輕型機車
      ，行經臺中縣豐原市○○路566巷31號，見大門未鎖，乃
      以相同方式，徒手竊取辛○○所有皮包1個（內有現金1,
      000元、信用卡3張、提款卡4張、身分證1張、駕照2張）
      。得手後，因屋內有孩童，恐遭人追趕，乃將機車留在該
      處後步行離去，並將現金花用殆盡，證件等物則丟棄附近
      水溝內。
(三)、戊○○復基於意圖為自己不法所有之竊盜犯意，於同日晚
      上6時30分許，在臺中縣豐原市○○○道○段172號之上順
      資源回收場之辦公室內，見無人在場有機可乘，徒手竊取
      丙○○所有之零錢盒1個（內有現金1,000餘元）。得手後
      ，將現金花用殆盡，零錢盒則丟棄於水溝內。
    嗣於98年4月21日下午2時20分許，員警持搜索票前往臺中縣
    神岡鄉○○街1巷41號7樓之戊○○住處搜索，查獲戊○○另
    涉犯之毒品危害防制條例案件(業經本院以98年度訴字第222
    9號判處有期徒刑8月在案) ，於警局訊問時，其於主管刑事
    訴追之公務員尚未發覺之際，即主動向臺中市警察局第五分
    局員警自首其所為上開(一)所示之竊盜犯行，並供承與甲○○共犯，而自願接受裁判；並於98年5月23日，辛○○根據
    鄰居線索報警處理後，依車號查悉上開(二)之竊盜犯行，呂
    介文於警局訊問上開(二)之竊盜犯行時，其於主管刑事訴追
    之公務員尚未發覺之際，即主動向臺中縣警察局豐原分局員
    警自首其所為上開(三)所示之竊盜犯行，而自願接受裁判。
二、案經庚○○、辛○○、丙○○訴由臺中市警察局第五分局暨
    臺中縣警察局豐原分局報請臺灣臺中地方法院檢察署檢察官
    偵查起訴。
    理    由
一、按刑事訴訟法第159條之5規定：「被告以外之人於審判外之
    陳述，雖不符前四條之規定，而經當事人於審判程序同意作
    為證據，法院審酌該言詞陳述或書面陳述作成時之情況，認
    為適當者，亦得為證據。當事人、代理人或辯護人於法院調
    查證據時，知有第159條第1項不得為證據之情形，而未於言
    詞辯論終結前聲明異議者，視為有前項之同意。」，其立法
    意旨在於傳聞證據未經當事人之反對詰問予以核實，原則上
    先予排除，惟若當事人已放棄詰問或未聲明異議，基於證據
    資料愈豐富，愈有助於真實發現之理念，且強化言詞辯論主
    義，法院自可承認該傳聞證據例外擁有證據能力。經查，本
    件被告戊○○、甲○○在本院言詞辯論終結前，並未就證人
    即被害人庚○○、辛○○、丙○○於警詢時所證述之內容聲
    明異議，依上開規定說明，應視為同意其證言作為證據，且
    本院審酌上開證人等證言作成時之情況，查無其他不法之情
    狀，足認為得為本案之證據，而有證據能力，先予敘明。
二、上揭犯罪事實，業據被告呂介文迭於警詢、偵查、本院審理
    時及被告甲○○於偵查、本院審理中均自白不諱，核與證人
    即被害人庚○○、辛○○、丙○○分別於警詢之證述情節相
    符，復有臺中市警察局第五分局指認犯罪嫌疑人紀錄表1份
    、通聯調閱查詢單2份、監視器翻拍照片13張、現場照片8張
    等在卷可資佐證，是被告2人上揭自白核與事實相符，故本
    件事證明確，被告2人上開犯行，洵堪認定，應依法論科。
三、另按刑法第62條所謂發覺，固非以有偵查犯罪權之機關或人
    員確知其人犯罪無誤為必要，而於對其發生嫌疑時，即得謂
    已發覺；但此項對犯人之嫌疑，仍須有確切之根據得為合理
    之可疑者，始足當之，若單純主觀上之懷疑，要不得謂已發
    生嫌疑；所謂發覺，係指有偵查犯罪職權之公務員已知悉犯
    罪事實與犯罪之人而言，而所謂知悉，固不以確知其為犯罪
    之人為必要，但必其犯罪事實，確實存在，且為該管公務員
    所確知，始屬相當，最高法院72年度臺上字第641號、75年
    臺上字第1643號判例意旨可資參照；經查，關於上開犯罪事
    實一、(一)部分，證人即承辦警員丁○○於本院審理中具結
    證述：被害人庚○○報案之後，伊依據他失竊之手機調閱序
    號後再查有無插卡使用，發現呂文慶名下門號0000000000號
    之手機，再查呂文慶之戶籍資料，發現戊○○曾有侵入住宅
    、毒品之前科，伊後又調閱上開門號98年3月31日之通聯紀
    錄，發現基地台位置有出現在臺中市○○路○段21巷61號，
    與本案發生地點距離約500公尺，伊研判上開門號的使用者
    應涉及本案竊盜，後來經過查訪的結果，認為戊○○涉及本
    案，故向鈞院聲請搜索票，結果查獲戊○○涉嫌毒品案件，
    關於本件竊盜之贓證物並無扣到，當時詢問毒品案件時，也
    有向戊○○詢問本件竊盜，戊○○供述本件竊盜是他與王志
    仁共同犯此案…在戊○○坦認該件竊盜案件前，伊僅確認使
    用上開門號之人涉嫌該件竊盜案件，依據監視器影像雖看到
    嫌犯2人進入被害人住處後，並拿著贓證物離開，但影像無
    法與被告2人之前留存之檔案照片去判定等語(見本院卷頁46
    反至47) ，足見警員丁○○係主觀上懷疑使用上開門號之人
    涉嫌犯罪事實一、(一)之竊盜罪，惟此僅係得以懷疑被告戊○○可能係該件竊盜犯罪之嫌疑人，尚未可認有確切之根據
    得為合理可疑之情形；又關於前揭犯罪事實一、(三)部分，
    承辦員警即證人己○○於本院審理中具結證稱：伊於承辦前
    開犯罪事實一、(二)之案件時，詢問戊○○有無涉犯其他刑
    案，戊○○主動供出前揭犯罪事實一、(三)之竊盜犯行，本
    件被害人丙○○並未報案，在戊○○尚未供出前，伊並未發
    現戊○○涉犯該件犯罪等語(見本院卷頁58反)，應認在被告
    戊○○於警詢時主動供承上開犯罪事實一、(三)之竊盜犯行
    前，警員己○○並未發覺該件竊盜犯罪及犯罪嫌疑人，故綜
    據上述，且依上開說明意旨，被告戊○○於警詢時主動坦認
    前揭犯罪事實一、(一)及(二)之竊盜等犯行之情，係屬被告
    戊○○係對於未發覺之犯罪自首而接受裁判之情形，應不失
    為刑法上之自首。
四、核被告戊○○、甲○○所為，均係犯刑法第320條第1項之竊
    盜罪。被告2人就上開犯罪事實一、(一) 之竊盜犯行間，有
    犯意之聯絡及行為之分擔，為共同正犯。被告戊○○前於95
    年間分別因竊盜、公共危險之案件，經本院判處有期徒刑3
    月、3月確定，復於96年間因詐欺案件，經本院判處有期徒
    刑4月確定，上開3罪嗣經減刑並定應執行刑為有期徒刑5月
    確定，於96年7月16日縮刑期滿執行完畢；甲○○前於95年
    間因竊盜案件，經本院分別判處有期徒刑10月、7月、5月確
    定，嗣經減刑並定應執行刑為有期徒刑5月又15日確定，於
    96年12月18日縮刑期滿執行完畢，此均有臺灣高等法院被告
    2人前案紀錄表附卷足參，是被告2人前受有期徒刑執行完畢
    後，於5年內故意再犯本件有期徒刑以上之罪，均為累犯，
    應依刑法第47條第1項之規定加重其刑。被告戊○○就上揭
    犯罪事實欄一、(一)及(三)所示之竊盜犯行，承上開三所述
    ，係自首而接受裁判，爰依刑法第62條前段之規定，減輕其
    刑，並依法先加重後減輕之。被告戊○○所為前開犯罪事實
    一、(一)至(三)之竊盜犯行，其犯意各別，行為互異，應予
    以分論併罰。爰審酌被告2人正值年輕，不思以己力循正當
    方式獲取錢財，造成被害人等財產上損失，對於社會治安之
    危害非輕，惟念其等於犯後均能坦承犯行等一切情狀，分別
    量處如主文所示之刑，並均諭知易科罰金之折算標準，就被
    告呂介文部分並定其應執行之刑，復按依司法院釋字第662
    號解釋：「中華民國九十四年二月二日修正公布之現行刑法
    第四十一條第二項，關於數罪併罰，數宣告刑均得易科罰金
    ，而定應執行刑之刑逾六個月者，排除適用同條第一項得易
    科罰金之規定部分，與憲法第二十三條規定有違，並與本院
    釋字第三六六號解釋意旨不符，應自本解釋公布之日起失其
    效力。」故對於數罪併罰，數宣告刑均得易科罰金，而定應
    執行之刑超過6個月之案件，依司法院釋字第366號、662號
    解釋意旨，仍得易科罰金，是本件被告戊○○所犯上開3次
    竊盜罪，依上揭說明，本院自仍應就其應執行之刑，諭知易
    科罰金之折算標準，併此敘明。
據上論斷，應依刑事訴訟法第299條第1項前段，刑法第320條第1
項、第28條、第62條前段、第47條第1項、第41條第1項前段、第
51條第5款，刑法施行法第1條之1第1項、第2項前段，判決如主
文。
本案經檢察官乙○○到庭執行職務
中    華    民    國    98    年    10    月    30    日
                 刑事第三庭        法  官  楊曉惠
以上正本證明與原本無異。
如不服本判決應於收受判決後10日內向本院提出上訴書狀，並應
敘述具體理由；其未敘述上訴理由者，應於上訴期間屆滿後20日
內向本院補提理由書（均須按他造當事人之人數附繕本）「切勿
逕送上級法院」。
                                   書記官  謝明倫
中    華    民    國    98    年    10    月    30    日
附錄論罪科刑法條刑法第320條:
意圖為自己或第三人不法之所有, 而竊取他人之動產者, 為竊盜
罪, 處5年以下有期徒刑、拘役或500元以下罰金。


司法院資訊處製作；財團法人民間司法改革基金會備份。
